【裁判字號】    98,交聲,3493
【裁判日期】    990126
【裁判案由】    違反道路交通管理處罰條例聲明異議
【裁判全文】
臺灣桃園地方法院刑事交通事件裁定    98年度交聲字第3493號
原處分機關  交通部公路總局新竹區監理所中壢監理站
異  議  人
即受處分人  甲○○
上列異議人即受處分人因違反道路交通管理處罰條例案件，對於
交通部公路總局新竹區監理所中壢監理站民國98年11月7 日所為
之處分（原處分案號：壢監裁字第裁53-DB0000000號）聲明異議
，本院裁定如下：
    主  文
異議駁回。
    理  由
一、原處分意旨略以：異議人即受處分人甲○○（下稱異議人）
    所有車號GT9-095 號重型機車，於民國98年4 月9 日下午4
    時14分許，行經中豐路一段342 巷路口，為桃園縣政府警察
    局平鎮分局宋屋派出所員警舉發「駕車行經有燈光號誌管制
    之交岔路口闖紅燈」之違規，依違反道路交通管理處罰條例
    第53條第1 項、第63條第1 項第3 款之規定，處罰鍰新臺幣
    （下同）4,500元，並記違規點數3 點等語。
二、異議意旨略以：異議人自始未收到紅單，收到裁決書就被罰
    款不合理等語。
三、按汽車駕駛人，行經有燈光號誌管制之交岔路口闖紅燈者，
    處1,800 元以上5,400 元以下罰鍰，並記違規點數3 點，道
    路交通管理處罰條例第53條第1 項、第63條第1 項第3 款分
    別定有明文。
四、經查：
  (一)本件異議人並不否認其所有之上開重型機車，於98年4月9日
    下午4 時14分許，在中豐路一段342 巷路口，有行經燈光號
    誌管制之交岔路口闖紅燈之事實，此外並有採證照片2 張在
    卷可稽，是異議人所有之上開重型機車確有於前揭時、地闖
    紅燈之違規事實，堪予認定。
  (二)按違反道路交通管理事件統一裁罰基準及處理細則第11條第
    1 項規定：「行為人有本條例之情形者，應填製舉發違反道
    路交通管理事件通知單（以下簡稱通知單），並於被通知人
    欄予以勾記，其通知聯依下列規定辦理：... 四、逕行舉發
    者，應按已查明之資料填註車牌號碼、車輛種類、車主姓名
    或地址，並於通知單上方空白處加註逕行舉發之文字後，由
    舉發機關送達被通知人。」另按違反道路交通管理事件統一
    裁罰基準及處理細則第5 條規定：「處理違反道路交通管理
    事件，有關文書送達之程序，依行政程序法之規定。」而行
    政程序法中有關文書送達，於第72條第1 項規定：「送達，
    於應受送達人之住居所、事務所或營業所為之。但在行政機
    關辦公處所或他處會晤應受送達人時，得於會晤處所為之。
    」並於同法第74條規定：「送達，不能依前二條規定為之者
    ，得將文書寄存送達地之地方自治或警察機關，並作送達通
    知書兩份，一份黏貼於應受送達人住居所、事務所、營業所
    或其就業處所門首，另一份交由鄰居轉交或置於該送達處所
    信箱或其他適當位置，以為送達。前項情形，由郵政機關為
    送達者，得將文書寄存於送達地之郵政機關。... 」查本件
    異議人之住所為「桃園縣平鎮市○○路南勢二段491 號」，
    有異議人個人基本資料及其聲明議異狀上所載地址在卷可稽
    ，而本件舉發單位即桃園縣政府警察局平鎮分局將舉發通知
    單送交郵政機關以掛號郵寄方式，投遞至「桃園縣平鎮市○
    ○路南勢二段491 號」送達時，因在送達處所未獲會晤應受
    送達人即異議人本人，亦無受領文書之同居人、受僱人，或
    接收郵件人員，遂於98年5 月8 日將舉發通知單寄存於第29
    支局，並作送達通知書2 份，1 份黏貼於異議人住所門首，
    另1 份置於該受送達處所信箱或適當位置，以為送達，此有
    桃園縣政府警察局平鎮分局送達證書在卷可查，從而，異議
    人雖未實際接獲舉發通知單，惟原舉發機關既係依上開法定
    程序送達，自已發生合法送達之效力，不因異議人實際上有
    無收受而有所異，是以該舉發通知單既已生合法送達之效力
    ，異議人執此爭辯，並無足採。
  (三)又按本條例之處罰，受舉發違反道路交通管理事件之受處罰
    人，認為受舉發之違規行為應歸責他人者，應於舉發違反道
    路交通管理事件通知單應到案日期前，檢附相關證據及應歸
    責人相關證明文件，向處罰機關告知應歸責人，處罰機關應
    即另行通知應歸責人到案依法處理。逾期未依規定辦理者，
    仍依本條例各該違反條款規定處罰，道路交通管理處條例第
    85條第1 項定有明文。再按駕駛機器腳踏車行經有燈光號誌
    管制之交岔路口闖紅燈之違規行為，於期限內繳納或到案聽
    候裁決者，處罰鍰1,800 元，逾越應到案期限30日內，繳納
    罰鍰或到案聽候裁決者，處罰鍰2,700 元，逾越應到案期限
    30日以上60日以內，繳納罰鍰或到案聽候裁決者，處罰鍰3,
    600 元，逾越應到案期限60日以上繳納罰鍰或逕行裁決處罰
    者，處罰鍰4,500 元，違反道路交通管理事件統一裁罰基準
    表及處理細則定有明文。經查，異議人並未於應到案日期前
    ，到案告知實際違規駕駛人之姓名及年籍資料，且從異議人
    前所提出異議書中可得知，異議人並未否認其為實際駕駛人
    ，且異議人有逾越應到案期限60日以上情形，是原處分機關
    依首揭規定裁處異議人罰鍰4,500 元。並記違規點數3 點，
    於法並無不合。
五、綜上所述，本件事證明確，異議人所辯並非可採。原處分機
    關依道路交通管理處罰條例第53第1 項條規定，裁處異議人
    罰鍰4,500 元，並依上揭條例第63條第1 項第3 款規定並記
    違規點數3 點並無不當。本件聲明異議為無理由，應予駁回
    。
六、依道路交通案件處理辦法第19條，裁定如主文。
中    華    民    國    99    年    1     月    26    日
                  交通法庭    法  官  林宜靜
以上正本證明與原本無異。
如不服本裁定，應於裁定送達後5 日內向本院提出抗告狀。
                              書記官  黃俊燁
中    華    民    國    99    年    1     月    26    日

司法院資訊處製作；財團法人民間司法改革基金會備份。
